臺灣宜蘭地方法院刑事判決　　　　　　　 95年度訴字第220號
公　訴　人　臺灣宜蘭地方法院檢察署檢察官
被　　　告　甲○○
　　　　　　　　　　（另案於臺灣宜蘭看守所羈押中）
指定辯護人　本院公設辯護人乙○○
上列被告因違反違反槍砲彈藥刀械管制條例案件，經檢察官提起
公訴（95年度偵字第712號），本院判決如下：
    主  文
甲○○未經許可，持有其他可發射子彈具有殺傷力之槍枝，累犯
，處有期徒刑參年陸月，併科罰金新臺幣拾萬元，罰金如易服勞
役，以新臺幣壹仟元折算壹日。扣案如附表一編號一、二、三、
五、六、七所示之物均沒收。
    事  實
一、甲○○前因違反麻醉藥品管理條例案件，經判處有期徒刑6
    月確定，於民國86年5月1日入監執行，又因違反槍砲彈藥刀
    械管制條例及麻醉藥品管理條例案件，經判處有期徒刑1年5
    月、7月，應執行有期徒刑1年10月確定，於86年11月1日接
    續執行，於87年5月20日縮短刑期假釋出監，嗣因遭撤銷假
    釋，再於90年2月3日入監執行殘刑，於91年4月10日縮刑期
    滿執行完畢。詎仍不知悔改，於95年1月初某日，在臺北縣
    三重市某處之電動玩具場內，自綽號「阿國」之成年男子處
    取得如附表一所示具有殺傷力之槍彈、武士刀、槍枝主要組
    成零件之槍管及如附表二所示之物後，即未經許可持有之，
    並將之藏放於車號U5-8885號自用小客車內、宜蘭縣五結鄉
    ○○路○段136巷21號10樓1010室內及宜蘭縣羅東鎮○○街19
    0號3樓，嗣於95年1月26日為警於宜蘭縣羅東鎮○○街190號
    3樓前查獲，並帶同警員至宜蘭縣五結鄉○○路○段136巷21
    號10樓1010室取出，而扣得如附表一、二所示之物。
二、案經宜蘭縣警察局移送臺灣宜蘭地方法院檢察署檢察官偵查
    起訴。
    理  由
一、上揭事實，業據被告於警詢、偵查及本院審理時坦承不諱，
    並有如附表一、二所示之物扣案可佐。而扣案之物經送內政
    部警政署刑事警察局鑑定之結果，認送鑑霰彈槍1枝（槍枝
    管制編號0000000000），認係土造雙管霰彈槍，機械性能良
    好，可擊發適用子彈，認具殺傷力；送鑑改造手槍1枝（槍
    枝管制編號0000000000），認係由德國MAUSER廠90型口徑
    9mm 之金屬模型槍，更換土造金屬槍管改造而成之改造手槍
    ，機械性能良好，可擊發適用子彈，認具殺傷力；改造槍管
    2枝，係土造金屬槍管半成品；改造子彈3顆（具直徑8mm之
    金屬彈頭），可擊發，認具殺傷力；制式子彈6顆，均係口
    徑9mm（9*19mm）制式子彈，認具殺傷力；制式霰彈7顆，認
    係12GAUGE制式霰彈，認具殺傷力，此有內政部警政署95年5
    月12日刑鑑字0000000000號槍彈鑑定書在卷可稽。又扣案之
    武士刀刀柄長25公分、刀刃長43公分，經宜蘭縣警察局鑑驗
    之結果，係屬槍砲彈藥刀械管制條例所列之刀械，此亦有宜
    蘭縣警察局95年3月3日警刑偵二字0950000629號函附卷可按
    ，核均與被告前開任意性自白之事實相符，自堪信為真實。
    綜上，本件事證明確，被告犯行堪以認定，應依法論科。
二、查被告行為後，刑法業於94年2月2日修正公布，並於95年7
    月l日施行，依修正後刑法第2條第l項之規定，係規範行為
    後法律變更所生新舊法律比較適用之準據法，於新刑法施行
    後，應適用新刑法第2條第l項之規定，為「從舊從輕」之比
    較。新刑法第11條之規定，係將刑法以外之其他刑事特別法
    有「刑罰」及「保安處分」之「法律」之情形，明確規範其
    適用原則，不涉及行為人罪刑之結果，應無新舊法比較之問
    題。再於比較時應就罪刑有關之共犯、未遂犯、想像競合犯
    、牽連犯、連續犯、結合犯以及累犯加重、自首減輕暨其他
    法定加減原因（如身分加減）與加減比例等一切情形，本於
    統一性及整體性原則，綜其全部罪刑之結果而為比較。
（一）依修正前刑法第33條第5款罰金刑之最低刑度為銀元1元以
      上，修正後刑法則為新臺幣1000元以上，以百元計算之，
      故依併科罰金得處之最低刑度，修正前刑法較有利於被告
      。
（二）依修正前刑法第42條第2項規定，易服勞役以銀元1元以上
      3元以下折算1日，依修正前罰金罰鍰提高標準條例第2條
      規定提高100倍後則為以銀元300元即新臺幣900元折算1日
      ，易服勞役限期為6個月，而依修正後刑法第42條第3項規
      定以新臺幣1000元、2000元、3000元折算1日，是至少以
      新臺幣1000元折算1日，惟易服勞役期限為1年，故依修正
      後刑法折算標準使被告易服勞役日數減少，以修正後刑法
      較有利於被告。又本案被告經諭知易科罰金新臺幣10萬元
      後，折算結果未逾6個月之日數，亦應以修正後刑法較有
      利於被告。
（三）綜上所述，併科罰金部分得處之最低額度雖以修正前刑法
      較有利於被告，惟綜觀本院審酌案情諭知併科新臺幣10萬
      元之罰金，均逾新、舊刑法得處之最低額度，然而易服勞
      役之折算標準以修正後刑法顯較有利於被告，是綜合比較
      結果應一體適用裁判時即修正後之刑法。
二、核被告甲○○所為，係犯槍砲彈藥刀械管制條例第8條第4項
    未經許可持有可發射子彈具有殺傷力之槍枝罪、第12條第4
    項未經許可持有子彈罪、第13條第4項未經許可持有槍枝之
    主要組成零件罪及第14條第3項之未經許可持有刀械罪。其
    一行為同時觸犯槍砲彈藥刀械管制條例第8條第4項、第12條
    第4項、第13條第4項及第14條第3項之罪，為想像競合犯，
    應依刑法第55條之規定，從較重之未經許可持有可發射子彈
    具有殺傷力之槍枝罪處斷。查被告前因違反麻醉藥品管理條
    例案件，經判處有期徒刑6月確定，於86年5月1日入監執行
    ，又因違反槍砲彈藥刀械管制條例及麻醉藥品管理條例案件
    ，經判處有期徒刑1年5月、7月，應執行有期徒刑1年10月確
    定，於86年11月1日接續執行，於87年5月20日縮短刑期假釋
    出監，嗣因遭撤銷假釋，於90年2月3日入監執行殘刑，於91
    年4月10日縮刑期滿執行完畢，有卷附臺灣高等法院被告全
    國前案紀錄表可按，其受有期徒刑之執行完畢，5年內故意
    再犯有期徒刑以上之罪，為累犯，依法加重其刑。爰審被告
    未經許可持有槍枝、子彈、槍枝主要組成零件及刀械，對於
    人身安全及社會秩序均有嚴重危害，及其犯罪動機、手段、
    犯後態度等一切情狀，量處如主文所示之刑，並諭知併科罰
    金及罰金易服勞役之折算標準。扣案如附表一編號一所示之
    霰彈槍1枝、附表一編號二所示之改造手槍1枝（含彈匣1個
    ）、附表一編號三所示之改造槍管2枝、附表一編號五所示
    之制式子彈6顆、附表一編號六所示之制式霰彈7顆及附表一
    編號七所示之武士刀1把，均屬違禁物，不問屬於犯人與否
    ，均應依刑法第38條第1項第1款之規定宣告沒收。而扣案如
    附表一編號四所示之改造子彈3顆雖經鑑定均具有殺傷力，
    惟業經試射完畢僅餘彈殼，已喪失子彈之效能，而非屬違禁
    物，爰不另為沒收之諭知。至扣案如附表二編號一所示之改
    造子彈32顆（其中12顆無法擊發，不具殺傷力，其中2顆，
    係由土造金屬彈殼加裝8mm之金屬彈頭而成，不具底火、火
    藥，非為完整之子彈結構，均不具殺傷力，其中10顆均係由
    玩具金屬彈殼加裝直徑約9mm之金屬彈頭而成，不具底火、
    火藥，非為完整之子彈結構，不具殺傷力，其中4顆係由玩
    具金屬彈殼加裝直徑7mm之金屬彈頭而成，不具底火、火藥
    ，非為完整之子彈結構，不具殺傷力，餘4顆係由玩具金屬
    彈殼加裝直徑8mm之金屬彈頭改造而成），均不具殺傷力；
    附表二編號七所示之空氣槍1枝（槍枝管制編號0000000000
    ）係漆彈槍可發射口徑0.68吋色彈，計算其動能為13.37、
    13.07、13.07焦耳，亦不具殺傷力，此均有內政部警政署刑
    事警察局鑑定書在卷可按，故均不為沒收之諭知。另扣案之
    底火1包、彈殼30顆、電擊棒、信號彈發射器、銅條、鋼瓶
    等物，亦均無證據足證屬於違禁物，被告亦否認屬供本案犯
    罪所用或預備供犯罪所用之物，爰不予宣告沒收，附此敘明
    。
據上論斷，應依刑事訴訟法第299條第1項前段，槍砲彈藥刀械管
制條例第8條第4項、第12條第4項、第13條第4項、第14條第3項
，刑法第11條前段、第2條第1項但書、第47條第1項、第42條第3
項、第55條、第38條第1項第1款，判決如主文。
本案經檢察官賴慶祥到庭執行職務。
中　　華　　民　　國　　96　　年　　2　　月　　16　　日
                  刑事第二庭審判長法  官  黃永勝
                                  法  官  楊坤樵
                                  法  官  鄭貽馨
以上正本證明與原本無異。
如不服本判決應於收受本判決後10日內向本院提出上訴書狀，其
未敘述上訴理由者，並得於提起上訴後10日內向本院補提理由書
狀(均須按他造當事人之人數附繕本)「切勿逕送上級法院」。
                                  書記官  林嘉萍
中　　華　　民　　國　　96　　年　　2 　　月　　16　　日
附錄本案論罪科刑法條全文:
槍砲彈藥刀械管制條例第8條第4項
未經許可，持有、寄藏或意圖販賣而陳列第 1 項所列槍枝者，處
 3年以上10年以下有期徒刑，併科新臺幣700萬元以下罰金。
槍砲彈藥刀械管制條例第12條第4項
未經許可，持有、寄藏或意圖販賣而陳列子彈者，處 5 年以下有
期徒刑，併科新台幣 300 萬元以下罰金。
槍砲彈藥刀械管制條例第13條第4項
未經許可，持有、寄藏或意圖販賣而陳列第 1 項所列零件者，第
6月以上5年以下有期徒刑，併科新台幣300萬元以下罰金。
槍砲彈藥刀械管制條例第14條第3項
未經許可，持有或意圖販賣而陳列刀械者，處 1 年以下有期徒刑
、拘役或新台幣 50 萬元以下罰金。
附表一
編號  扣案物品
一、霰彈槍壹枝（槍枝管制編號0000000000）
二、由德國MAUSER廠90型口徑9mm之金屬模型槍更換土造金屬槍
    管改造而成之改造手槍壹枝（槍枝管制編號0000000000，含
    彈匣壹個）
三、改造槍管貳枝
四、改造子彈參顆（均經試射僅餘彈殼）
五、制式子彈陸顆【口徑9mm（9*19mm）】
六、制式霰彈柒顆（12GAUGE）
七、武士刀壹把
附表二
編號  扣案物品
一、改造子彈參拾貳顆（均經試射無殺傷力）
二、彈殼參拾顆
三、電擊棒壹支
四、信號彈發射器壹個
五、銅條陸支
六、底火壹包（係玩具底火片及底火帽）
七、空氣槍壹支
八、鋼瓶肆瓶
